src/walon.aff
flag *m:
# viebe -> no
	[^CKOSU] E S		>	-ES,MINT
	C E S			>	-CES,çMINT
	K E S			>	-KES,CMINT
	O E S			>	-S,MINT
	[^S] S E S		>	-ES,MINT 
	S S E S			>	-SES,MINT
	U E S			>	-UES,MINT
	[^EIUû] S		>	-S,MINT
	O U S			>	-US,MINT
	O û S			>	-OûS,ôMINT
	[^EO] [Uû] S		>	-S,MINT
	I X H			>	-XH,XHMINT
	R è S			>	-RèS,MINT

	[^CKOSU] E S		>	-ES,MINTS
	C E S			>	-CES,çMINTS
	K E S			>	-KES,CMINTS
	O E S			>	-S,MINTS
	[^S] S E S		>	-ES,MINTS 
	S S E S			>	-SES,MINTS
	U E S			>	-UES,MINTS
	[^EIUû] S		>	-S,MINTS
	O U S			>	-US,MINTS
	O û S			>	-OûS,ôMINTS
	[^EO] [Uû] S		>	-S,MINTS
	I X H			>	-XH,XHMINTS
	R è S			>	-RèS,MINTS

# addj -> adviebe
	[^CKOSU] E 		>	-E,MINT
	C E 			>	-CE,çMINT
	K E 			>	-KE,CMINT
	O E 			>	MINT
	[^S] S E 		>	-E,MINT 
	S S E 			>	-SE,MINT
	G U E			>	-UE,MINT
	E U S			>	-S,ZMINT
	å			>	LMINT
	I N			>	NMINT
	F			>	-F,VMINT
	K			>	-K,CMINT
	é			>	-é,êYMINT
	î			>	-î,EYMINT
	[^åEéFHîKNST]		>	MINT
	A N T			>	-T,MINT
	[^N] T			>	MINT

# ------------------------------------------------------------

#
# Li drapea « v » c'est po les viebes erîlés. Po tchaeke viebe on done deus
# fômes, et a pårtî di la on pout construre tot l' resse.
# Les deus fômes prinduwes sont: 2 djin do prezint, et pårticipe erirece.
# Pocwè ?
# Avou l' 2 djin do prézint on a tot d' shûte les erîleyes disrûleyes come
# netyî/neteyes, tchafter/tchafteyes,... mins ossu: dormî/doimes,....
# et come cisse fôme finit todi avou on "s" c' est åjhey a eployî avou ispell.
# Pol 2inme fôme, dj' ava comincî avou l' pårticipe prezint (et poy li 4 djin
# do prezint, çu ki est a pô près l' minme, djusse ki dj' ava pus åjhey a
# scrire des djivêyes di -ans k' di -ant); mins poy dj' a veyu l' probleme
# di cnoxhe li fôme do pårticipe erirece; -î/-eye oudonbén -ou/-owe ?
# impossibe a saveur si on n' a ki (tchantes,tchantant) (metes,metant).
# mins avou (tchantes,tchanté) et (metes,metu) c' est ddja pus åjhey :)
# di pus, li pårticipe erirece permete di rtrover l' infinitif po les viebes
# do prumî groupe (-é --> -er); come po les viebes des 2inme,3inme et 4inme
# groupes l' infinitif et l' pårticipe erirece sont parey, c' est cô mî.
# (et i m' sonle k' i gn a cô des viebes come boere, voere, ôre, clôre,
# wice k' on pout trover l' infinitif a pårti del fôme del 2 djin do prezint)
# I m' sonle ossu, ki les pårticipe erirece avou -t corespondèt ås viebes en
# -ijhant (dit -> dijhant, sicrit -> sicrijhant, interdit -> interdijhant(?),
# 
#
